【裁判字號】    97,易,652
【裁判日期】    970917
【裁判案由】    竊盜
【裁判全文】
臺灣雲林地方法院刑事判決               97年度易字第652號
公  訴  人  臺灣雲林地方法院檢察署檢察官
被      告  乙○○
上列被告因竊盜案件，經檢察官提起公訴（97年度速偵字第66號
），被告就被訴事實為有罪之陳述，本院裁定進行簡式審判程序
，判決如下：
    主  文
乙○○犯攜帶兇器竊盜罪，累犯，處有期徒刑壹年，扣案之方型
伸縮鋁棒壹支及鋼剪壹組，均沒收。
    事  實
一、乙○○前因恐嚇、施用第1 、2 級毒品等案件，分別經本院
    判處有期徒刑1 年2 月、8 月、5 月確定，定應執行刑為有
    期徒刑2 年，經本院裁定減刑後，另定應執行刑為有期徒刑
    1 年，於民國96年7 月16日執行完畢出監。猶不知悔改，於
    97年7 月25日晚上10時許，騎乘車牌號碼VQP-257 號輕型機
    車行經嘉義縣新港鄉○○○道路時，意圖為自己不法之所有
    ，攜帶其所有客觀上足以對人生命、身體、安全構成威脅，
    可作為兇器使用之方型伸縮鋁棒1 支及鋼剪1 組，以將鐵剪
    連接伸縮鋁棒持以剪斷電線之方式，竊取該處臺灣電力股份
    有限公司（下稱臺電公司）所有之PVC 風雨線73公尺，得手
    後，將之載往雲林縣土庫鎮溪邊里下庄之水閘門工作站內。
    嗣於97年7 月26日上午6 時許，有陳慶助前往該處巡視發現
    可疑，報警處理而循線查獲，經警扣得乙○○竊得之PVC 風
    雨線73公尺（業經臺電公司領回）及其所有供行竊所用之方
    型伸縮鋁棒1 支及鋼剪1 組。
二、案經雲林縣警察局虎尾分局報告臺灣雲林地方法院檢察署檢
    察官偵查起訴。
    理  由
一、本件被告乙○○所犯係死刑、無期徒刑、最輕本刑為3 年以
    上有期徒刑以外之罪，被告就被訴事實為有罪之陳述，經本
    院裁定以簡式審判程序審理，依刑事訴訟法第273 條之2、
    同法第159 條第2 項之規定，不適用傳聞法則有關限制證據
    能力之相關規定，合先敘明。
二、上揭事實，業據被告乙○○坦承不諱，且經證人陳慶助、證
    人即臺電公司員工蘇聰輝於警詢時證述明確，並有贓物認領
    保管單1 紙、查證照片11張在卷可稽，復有被告所有供行竊
    所用之方型伸縮鋁棒1 支、鋼剪1 組扣案可證，足認被告自
    白與事實相符，堪可採信。本件事證明確，被告犯行堪以認
    定，應依法論科。
三、按刑法第321 條第1 項第3 款之攜帶兇器竊盜罪，係以行為
    人攜帶兇器竊盜為其加重條件，此所謂兇器，其種類並無限
    制，凡客觀上足對人之生命、身體、安全構成威脅，具有危
    險性之兇器均屬之，且祇須行竊時攜帶此種具有危險性之兇
    器為已足，並不以攜帶之初有行兇之意圖為必要，最高法院
    79年臺上字第5253號著有判例可資參照。查被告持以行竊之
    方型伸縮鋁棒1 支，長約147 公分，質地堅硬；鋼剪1 組，
    附有彈簧、滑輪各1 個及尼龍繩1 條，鐵剪本身長度約38公
    分，質地堅硬等情，業經本院當庭勘驗屬實（本院卷第17頁
    反面），足認扣案之伸縮鋁棒1 支及鋼剪1 組均足以對人生
    命、身體、安全構成威脅，為具有危險性之兇器。是核被告
    乙○○所為，係犯刑法第321 條第1 項第3 款之攜帶兇器竊
    盜罪。被告有如事實欄所載之前案科刑及執行紀錄，有卷附
    臺灣高等法院被告前案紀錄表可按，其受有期徒刑之執行完
    畢，5 年以內故意再犯有期徒刑以上之罪，為累犯，應依刑
    法第47條第1 項之規定，加重其刑。爰審酌被告不思循正途
    獲取財物，竟下手行竊路旁電線，及其竊盜之手段、所得財
    物價值、智識程度、犯後態度等一切情狀，認起訴書具體求
    處有期徒刑1 年7 月、公訴檢察官求刑有期徒刑1 年6 月，
    均略嫌過重，爰量處如主文所示之刑。扣案之方型伸縮鋁棒
    1 支及鋼剪1 組，均為被告所有供本件犯罪所用之物，業據
    其供明在卷，應依刑法第38條第1 項第2 款之規定宣告沒收
    之。至於在水閘門工作站內扣得之老虎鉗1 把及在被告所騎
    乘車牌號碼VQP-257 號輕型機車置物箱內扣得之彈簧1 個、
    鋼剪、黑色塑膠管、一字起子、十字起子、鐮刀、活動扳手
    、白鐵管各1 支、黑色膠帶1 捲、粗、細尼龍繩各1 捆、18
    蕊電線1 段、美工刀2 把等物，被告於本院審理時供稱：剪
    電線的時候只有拿鋁棒、鐵剪，沒有帶老虎鉗，壞掉的鐵剪
    （即機車置物箱內所扣得之鋼剪）沒有用在本件竊盜，也沒
    有使用白鐵管、彈簧、塑膠管等物品，只有用鐵剪而已等語
    ，復查無其他證據可認上開物品確為被告供本案行竊所用之
    物，爰不予宣告沒收，附此敘明。
據上論斷，應依刑事訴訟法第273 條之1 第1 項、第299 條第1
項前段，刑法第321 條第1 項第3 款、第47條第1 項、第38 條
第1 項第2 款，判決如主文。
本案經檢察官甲○○到庭執行職務。
中    華    民    國    97    年    9     月    17    日
                  刑事第二庭    法  官  王  素  珍
以上正本證明與原本無異。
如不服本判決，應於判決收受後10日內，向本院提出上訴狀（須
附繕本）。
                                書記官  吳  伊  婷
中    華    民    國    97    年    9     月    17    日
附錄本案論罪科刑法條：
中華民國刑法第321條第1項第3款
（加重竊盜罪）
犯竊盜罪而有左列情形之一者，處六月以上五年以下有期徒刑：
一、於夜間侵入住宅或有人居住之建築物、船艦或隱匿其內而犯
    之者。
二、毀越門扇、牆垣或其他安全設備而犯之者。
三、攜帶兇器而犯之者。
四、結夥三人以上而犯之者。
五、乘火災、水災或其他災害之際而犯之者。
六、在車站或埠頭而犯之者。
前項之未遂犯罰之。


司法院資訊處製作；財團法人民間司法改革基金會備份。
